Minutes et répertoires du notaire Martin BOURON, janvier 1723 - décembre 1732 (étude XXIX)
Archives nationales
Minutes et répertoires du notaire Martin BOURON, janvier 1723 - décembre 1732 (étude XXIX)
MC/ET/XXIX/368 - MC/ET/XXIX/410
Etude XXIX; Bouron, Martin
n
Archives nationales de France
Minutes et répertoires: la loi 2008-696 du 15 juillet 2008 relative aux archives a fixé à 75 ans à compter de la date de l'acte, ou à 25 ans à compter de la date du décès de l'intéressé si ce délai est plus bref, le délai de communication des minutes et répertoires des notaires; ce délai est porté à 100 ans à compter de la date de l'acte si le document se rapporte à un mineur (code du Patrimoine, articles L213-2, 4e d et 5e).
Autres documents de l'étude (dossiers de clients, comptabilité...): s'agissant d'archives privées, ces documents sont communicables selon les modalités fixées par le déposant ou le donateur.
Certains documents ne sont pas accessibles en raison de leur mauvais état de conservation.
Versement
Attention: ce notaire n'a laissé de répertoire pour son activité dans l'étude XXIX que pour les années 1713 à 1720. Les autres années de répertoire de son activité 1703-1712 et 1721-1734 sont manquantes.
Accès aux autres instruments de recherche du notaire Martin BOURON
Minutes et répertoires du notaire Martin BOURON, 22 août 1703 - 28 juin 1734 (étude XXIX)
- Minutes de Martin BOURON, janvier 1723 - décembre 1732; MC/ET/XXIX/368 - MC/ET/XXIX/410
  - Minutes. 1723, janvier - mars, janvier - mars 1723; MC/ET/XXIX/368
    Informations concernant le classement:
    Le niveau inférieur de description, quand il existe, correspond aux minutes d'actes. Toutes les minutes ne sont pas forcément décrites une à une. Les descriptions de ces minutes sont plus ou moins détaillées.
    - Procuration concernant Roland Barin, marquis de Galissonnière, père de Michel-Roland de la Galissonnière, au château de la Galissonnière, paroisse de Monnière, diocèse de Nantes, lieutenant général des armées navales du roi, héritier universel de Charles de la Galissonnière, premier substitut du premier présidial au parlement de Paris., 10 janvier 1723; MC/ET/XXIX/368
      Origine de l'information:
      Histoire littéraire XVIIIe siècle (227 actes), par Claire Béchu, Xenia Pamfilova, v.1970-v.1990 (fichier papier entièrement dématérialisé; voir contexte dans le Plan d’orientation général - Notaires de Paris, guides thématiques du Minutier).
      Date de création de la notice: 2006
      procuration; Nantes (Loire-Atlantique); Barin de la Galissonnière, Roland; Galissonnière, Michel-Roland de la; Galissonnière, Charles de la
    - Succession, comparution. Pierre Forest, 12 janvier 1723; MC/ET/XXIX/368
      Étude XXIX, relevé partiel d'actes, 4 mars 1720-29 octobre 1737 (4106 actes), par Thierry Boudignon, v. 1993 (base de données migrée: voir contexte dans le Plan d’orientation général - Notaires de Paris, guides thématiques du Minutier).
      Date de création de la notice: 2004
      partage; comparution; Forest, Pierre
    - Vente de marchandises verrerie. Martin Lambert (veuve). Pierre Isaac Ferlu. Faïencerie [marchandises], 14 janvier 1723; MC/ET/XXIX/368
      acte de vente; Lambert, Martin; Ferlu, Pierre-Isaac
    - Ferlu (Pierre Isaac) marchand verrier faïencier privilégié à la suite du grand conseil du roi fg. Saint Antoine § bail à .., 14 janvier 1723; MC/ET/XXIX/368
      Artisans XVIIIe siècle, par M. Rambaud et C. Grodecki, 1956-1977 ( fichier papier entièrement dématérialisé; voir contexte dans le Plan d’orientation général - Notaires de Paris, guides thématiques du Minutier).
      Date de révision: 2011-2012
      Date de création de la notice: 2010
      bail; Ferlu, Pierre Isaac
    - Lambert (Martin) défunt, maître faïencier à Paris § Vente de marchandises étant dans le magasin de .., 14 janvier 1723; MC/ET/XXIX/368
      acte de vente; Lambert, Martin
    - Succession, mainlevée. Jacques Louis Huerne sieur de Moulinon, 16 janvier 1723; MC/ET/XXIX/368
      partage; mainlevée; Huerne, Jacques-Louis
    - Traité d'office. Jacques Louis Huerne (hoir). Nicolas Huerne (De Luisten). Chambre des comptes (maître). [office], 16 janvier 1723; MC/ET/XXIX/368
      traité d'office; Huerne, Nicolas; Huerne, Jacques-Louis
    - Alloué. Jean Bigand. Jean Peltier. Horloger., 17 janvier 1723; MC/ET/XXIX/368
      contrat de travail; Bigand, Jean; Peltier, Jean; horloger
    - Succession, transaction. Antoine de Pas de Feuquieres. Marie Madeleine Geneviève de Mouchy Hocquincourt. Lieutenant général des armées, 17 janvier 1723; MC/ET/XXIX/368
      partage; accord; Pas de Feuquieres, Antoine de; Mouchy Hocquincourt, Marie-Madeleine-Geneviève de; officier (armée)
    - Mariage. Pierre François Hubert. Thérèse Leloup. Paveur (maître), 23 janvier 1723; MC/ET/XXIX/368
      contrat de mariage; Hubert, Pierre-François; Leloup, Thérèse; paveur-dalleur
    - Le loup (Jean) maître maçon Cloître Saint-Jacques de la Boucherie § Mariage de la fille de .., 23 janvier 1723; MC/ET/XXIX/368
      contrat de mariage; Le Loup, Jean
    - Mariage. Nicolas Poincelet. Marie Jeanne Trouve. Sel (juré mesureur de), 23 janvier 1723; MC/ET/XXIX/368
      contrat de mariage; Poincelet, Nicolas; Trouve, Marie-Jeanne; officier civil (Ancien Régime)
    - Transaction déposée (20 juin 1704). marquis de Barbezieux (hoirs). Michel de Chamillart. Saint-Cyr (Yvelines), 29 janvier 1723; MC/ET/XXIX/368
      accord; dépôt de pièces; Chamillart, Michel de; Barbezieux (marquis de)
    - Testament olographe déposé. Claude de Laistre. Parlement (ancien avocat au), 29 janvier 1723; MC/ET/XXIX/368
      testament; dépôt de pièces; Laistre, Claude de; avocat au parlement (Ancien Régime)
    - Mariage. Jacques Savatier. Anne Dubois. Sellier, 30 janvier 1723; MC/ET/XXIX/368
      contrat de mariage; Savatier, Jacques; Dubois, Anne; sellier
    - Inventaire après décès. Claude de Laistre ou Claude Delaistre, ancien avocat au Parlement, rue Saint-Louis., 1er février 1723; MC/ET/XXIX/368
      Informations complémentaires:
      Bibliothèque (52 numéros, 2 feuillets): corpus juris, coutumes, ordonnances, Cicéron et l'Histoire
      Autres dépouillement(s):
      Fichier Bibliothèques.
      inventaire après décès; Laistre, Claude de; Delaistre, Claude
    - Succession, mainlevée. Charles Barrin de La Galissonniere, 5 février 1723; MC/ET/XXIX/368
      partage; mainlevée; Barrin de La Galissonniere, Charles
    - Succession, transaction. Maurice Go. Challier (épouse), 5 février 1723; MC/ET/XXIX/368
      partage; accord; Go, Maurice; Challier
    - Mariage. Florentin Jean Couvreur. Geneviève Bouillerot. Epicier (marchand), 7 février 1723; MC/ET/XXIX/368
      contrat de mariage; Couvreur, Florentin-Jean; Bouillerot, Geneviève; commerçant; commerçant
    - Constitutions de rente (trois actes) concernant Claude Lucas de Soriere, graveur ordinaire du roi, demeurant rue de Fourcy., 9 février 1723; MC/ET/XXIX/368
      Histoire de l'art, 1700-1750, études XIII à XXXIX (env. 7.500 actes), par Mireille Rambaud, 1966-1975 (fichier papier entièrement dématérialisé; voir contexte dans le Plan d’orientation général - Notaires de Paris, guides thématiques du Minutier).
      Date de révision: 2010
      Date de création de la notice: 2008
      constitution de rente; Fourcy (rue de); Lucas des Saurières, Claude; graveur
    - Succession, délivrance de legs. Claude de Laistre, 10 février 1723; MC/ET/XXIX/368
      partage; délivrance de legs; Laistre, Claude de
    - Vente. Sébastien Lasnier de Meillan (sieur de Meillan). Hyacinthe Lecouturier. [maison place Dauphine]. Versailles (Yvelines), 11 février 1723; MC/ET/XXIX/368
      acte de vente; Versailles (Yvelines); Lasnier de Meillan, Sébastien; Lecouturier, Hyacinthe
    - Lasnier (Nicolas), marchand orfèvre, rue Saint-Louis § Vente, 11 février 1723; MC/ET/XXIX/368
      acte de vente; Lasnier, Nicolas
    - Traité d'office. Bénigne Dujardin. Marie Joseph Berthelot de Versigny. Parlement (conseiller-lai). [office], 12 février 1723; MC/ET/XXIX/368
      traité d'office; Berthelot de Versigny, Marie-Joseph; Dujardin, Bénigne
    - Vente. Jean-Baptiste de Merigot. Jean Baptiste Corbier. [maison]. Saint-Roch (rue), 13 février 1723; MC/ET/XXIX/368
      acte de vente; Saint-Roch (rue); Merigot, Jean-Baptiste de; Corbier, Jean-Baptiste
    - Testament. Vincent Hucherard. Procureur au Parlement (), 14 février 1723; MC/ET/XXIX/368
      testament; Hucherard, Vincent
    - Certificat après décès. Etienne Lefevre. Chartres (Eure-et-Loir). Conseiller au présidial de., 16 février 1723; MC/ET/XXIX/368
      notoriété; Chartres (Eure-et-Loir); Lefevre, Etienne
    - Don mutuel. Vincent Lemoyne. Geneviève de Vaugermain. Rôtisseur (maître), 19 février 1723; MC/ET/XXIX/368
      donation; Lemoyne, Vincent; Vaugermain, Geneviève de; cuisinier
    - Vente. Simon Robert (hoirs). François Charpentier. [vignes]. Ivry (Val-de-Marne), 19 février 1723; MC/ET/XXIX/368
      acte de vente; Ivry-sur-Seine (Val-de-Marne); Robert, Simon; Charpentier, François
    - Vente. Jean Guy de Labuhoterie (hoirs). Me Desroches. [terres]. Jagny (Val-d'Oise), 19 février 1723; MC/ET/XXIX/368
      acte de vente; Guy de Labuhoterie, Jean; Desroches, Me
    - Certificat. Louis Jean Levesque de Pouilly. Seigneur de Pouilly, 22 février 1723; MC/ET/XXIX/368
      certificat; Levesque de Pouilly, Louis-Jean (seigneur de Pouilly)
    - Bourgeois (Antoine), marchand orfèvre, sur le Pont-au-Change § Procuration, 23 février 1723; MC/ET/XXIX/368
      procuration; Bourgeois, Antoine
    - Succession, mainlevée déposée. Charles Barrin de La Galissonniere, 25 février 1723; MC/ET/XXIX/368
      partage; mainlevée; dépôt de pièces; Barrin de La Galissonniere, Charles
    - Certificat après décès. Veuve Luc de Sere Deslandes. Marguerite Magon. Sieur Deslandes., 25 février 1723; MC/ET/XXIX/368
      notoriété; Sere Deslandes, Luc de; Magon, Marguerite
    - Vente d'office. Vincent Hucherard (veuve). Sébastien de Mahis. Marie Dupoirier. [off.]. Parlement (procureur tiers réf. Tax.), 27 février 1723; MC/ET/XXIX/368
      traité d'office; Hucherard, Vincent; Mahis, Sébastien de; Dupoirier, Marie
    - Transaction. Alexandre Rolin. Nicolas Corpe (Hoirs). Troyes (Aube) (doyen église Saint-Etienne), 27 février 1723; MC/ET/XXIX/368
      accord; Troyes (Aube); Corpe, Nicolas; Rolin, Alexandre
    - Succession, quittance. Vincent Guiguet. Portier de Monsieur Glucq, 3 mars 1723; MC/ET/XXIX/368
      partage; quittance; Guiguet, Vincent
    - Vente. François de Paris. Antoine Huart. [maison]. Palaiseau (Essonne), 3 mars 1723; MC/ET/XXIX/368
      acte de vente; Palaiseau (Essonne); Paris, François de; Huart, Antoine
    - Transport de rente concernant Pierre-François de Moncrif, conseiller du roi, garde de livres de la chambre des comptes, cloître Notre-Dame., 7 mars 1723; MC/ET/XXIX/368
      transport de droits; Moncrif, Pierre-François de
    - Certificat après décès. Roland Paul Arnaud., 9 mars 1723; MC/ET/XXIX/368
      notoriété; Arnaud, Roland-Paul
    - Vente d'office. Jacques Lagoille (hoirs). Bonnaventure Benoist. [office]. Secrétaire du roi, 14 mars 1723; MC/ET/XXIX/368
      traité d'office; Lagoille, Jacques; Benoist, Bonnaventure; secrétaire du roi (Ancien Régime)
    - Vente. Marie anne Poisson (veuve Nicolas charpentier). François Charpentier. [vignes]. Vitry (Val-de-Marne), 14 mars 1723; MC/ET/XXIX/368
      acte de vente; Poisson, Marie-Anne; Charpentier, François
    - Vente. Marin Varin. Raphaël Laurens. [maison à La Couarde]. Cahagnes (Calvados), 15 mars 1723; MC/ET/XXIX/368
      acte de vente; Cahagnes (Calvados); Varin, Marin; Laurens, Raphaël
    - Testament. Pierre Jolyot (Joly) (veuve). Elisabeth de Larochelle, 16 mars 1723; MC/ET/XXIX/368
      testament; Jolyot, Pierre; Larochelle, Elisabeth de
    - Baptistaire annexé à une rente. Pierre François de Sere. Saint-Nicolas-des-Champs. (paroisse) { 15 10 1697 }., 16 mars 1723; MC/ET/XXIX/368
      acte d'état civil; dépôt de pièces; constitution de rente; Saint-Nicolas-des-Champs (paroisse); Sere, Pierre-François de
    - Testament. Martin Lambert (veuve). Marie Trouillet, 17 mars 1723; MC/ET/XXIX/368
      testament; Lambert, Martin; Trouillet, Marie
    - Lambert (Martin) marchand faïencier fg. Saint Antoine § Testament de Marie Trouille, veuve de .., 17 mars 1723; MC/ET/XXIX/368
      testament; Lambert, Martin
    - Apprentissage. Charles Jean Baptiste Fleury. Pierre Ballavoine. Maître tapissier., 25 mars 1723; MC/ET/XXIX/368
      contrat d'apprentissage; Fleury, Charles-Jean-Baptiste; Ballavoine, Pierre; tapissier
    - Vente. Philippe Pepin. Silvain Rigolet. [maison]. Villejuif (Val-de-Marne), 26 mars 1723; MC/ET/XXIX/368
      acte de vente; Villejuif (Val-de-Marne); Pepin, Philippe; Rigolet, Silvain
    - Apprentissage. Pierre François Hubert. François Lajoye. Maître paveur., 29 mars 1723; MC/ET/XXIX/368
      contrat d'apprentissage; Hubert, Pierre-François; Lajoye, François; paveur-dalleur
    - Boudin (Jean Baptiste) maître brodeur; rue de la Calandre § Constitution 2 actes, 31 mars 1723; MC/ET/XXIX/368
      Boudin, Jean Baptiste
    - Clément (Pierre), marchand orfèvre, rue aux Fèves § Constitution, 24 avril 1723; MC/ET/XXIX/368
      constitution de rente; Clément, Pierre
  - Minutes. 1723, avril - juillet, avril - juillet 1723; MC/ET/XXIX/369
    - Dauvergne (Nicolas) maître menuisier au Marché Neuf § apprentissage, 26 juillet 1722; MC/ET/XXIX/369
      contrat d'apprentissage; Dauvergne, Nicolas
    - Mariage. Thomas Gely. Louise Dupre. Versailles (Yvelines). Maréchal aux petites écuries à Versailles, 5 avril 1723; MC/ET/XXIX/369
      contrat de mariage; Versailles (Yvelines); Gely, Thomas; Dupre, Louise; maréchal-ferrant
    - Apprentissage. Vincent Lemoyne. François Lacroix. Maître rôtisseur., 5 avril 1723; MC/ET/XXIX/369
      contrat d'apprentissage; Lemoyne, Vincent; Lacroix, François; cuisinier
    - Vente. Simon Levasseur. Louis Gervais (Catherine Boscheron veuve. [terre]. Saint-Germain-en-Laye (Yvelines), 7 avril 1723; MC/ET/XXIX/369
      acte de vente; Saint-Germain-en-Laye (Yvelines); Levasseur, Simon; Gervais, Louis; Boscheron, Catherine
    - Consentement. Épouse Jean de Durfort duc de Duras. Joseph Antoine Daguesseau. Saint-Honoré (faubourg) [marché public]., 9 avril 1723; MC/ET/XXIX/369
      ratification; Durfort, Jean de (duc de Duras); Daguesseau, Joseph-Antoine
    - Titre nouvel. Jacques Molin. Hyacinthe Mauriceau. Chantre (rue du). [maisons], 9 avril 1723; MC/ET/XXIX/369
      titre nouvel; Chantre (rue du); Mauriceau, Hyacinthe; Molin, Jacques
    - Apprentissage. Jean Charles George. Jean Guilain. Maître vitrier., 11 avril 1723; MC/ET/XXIX/369
      contrat d'apprentissage; George, Jean-Charles; Guilain, Jean; vitrier
    - Mariage. Benjamin Caillau. Marie Bihoreau (veuve Nic. Hebert et André Burgault). Nicolas Hebert. Parlement (procureur au), 12 avril 1723; MC/ET/XXIX/369
      contrat de mariage; Caillau, Benjamin; Bihoreau, Marie; Hebert, Nicolas
    - Vente. Joseph Antoine Daguesseau. Jean Parisot. [maison]. Saintonge (rue de), 14 avril 1723; MC/ET/XXIX/369
      acte de vente; Saintonge (rue de); Daguesseau, Joseph-Antoine; Parisot, Jean
    - Vente. Pierre Poitevin. Pierre Leclerc. [maison]. Fossés-Saint-Marcel (rue hauts), 15 avril 1723; MC/ET/XXIX/369
      acte de vente; Poitevin, Pierre; Leclerc, Pierre
    - Succession, renonciation. Gaspard de Fieubet. Charlot (rue). [maison], 17 avril 1723; MC/ET/XXIX/369
      renonciation; Charlot (rue); Fieubet, Gaspard de
    - Succession, comparution. Philippe de Collins, 17 avril 1723; MC/ET/XXIX/369
      partage; comparution; Collins, Philippe de
    - Succession, ratification. Alexandre Albert François Barthélemy de Bournonville. Charlotte Victoire de Luynes D'albert (épouse)., 18 avril 1723; MC/ET/XXIX/369
      partage; ratification; Albert de Luynes, Charlotte Victoire d' (1667-1701)
    - Apprentissage. Louis Auger. Charles Rausnay. Maître graveur., 19 avril 1723; MC/ET/XXIX/369
      contrat d'apprentissage; Auger, Louis; Rausnay, Charles; graveur
    - Succession, quittance. François Bayeux. Jean Louis Marie comte de Fiesque. Receveur fermier. Seigneurie Croisy (Eure-et-Loir ou Seine-Maritime?), 20 avril 1723; MC/ET/XXIX/369
      partage; quittance; Bayeux, François; Fiesque, Jean-Louis-Marie (comte de)
    - Retrait lignager. Jean Billouard. Antoine Bernard (Marie Catherine Ysabeau veuve) Barillerie (rue de la) [maison]; Palais (cour du) [échoppe], 20 avril 1723; MC/ET/XXIX/369
      renonciation; Barillerie (rue de la); Justice (palais de); Billouard, Jean; Bernard, Antoine
    - Vente. Lazare Andriot. Pierre François Masson. [maison]. Bourtibourg (rue), 23 avril 1723; MC/ET/XXIX/369
      acte de vente; Andriot, Lazare; Masson, Pierre-François
    - Constitution de rente concernant Jean Thierry, sculpteur ordinaire du roi., 24 avril 1723; MC/ET/XXIX/369
      constitution de rente; Thierry, Jean (1669-1739); sculpteur
    - Succession, donation. Julien Gouault de Lacroix. Andrésy (Yvelines). [maison et terres], 25 avril 1723; MC/ET/XXIX/369
      partage; donation; Andrésy (Yvelines); Gouault de Lacroix, Julien
    - Don mutuel. Pierre Souef. Claude Nicole Dubuisson. Fourbisseur (marchand), 26 avril 1723; MC/ET/XXIX/369
      donation; Souef, Pierre; Dubuisson, Claude-Nicole; commerçant
    - Certificat après décès. Nicolas Barthélemy Angibert., 27 avril 1723; MC/ET/XXIX/369
      notoriété; Angibert, Nicolas-Barthélemy
    - Succession, extrait déposé. Pierre de Malval (veuve). Marguerite Favart, 28 avril 1723; MC/ET/XXIX/369
      partage; extrait d'acte; dépôt de pièces; Malval, Pierre de; Favart, Marguerite
    - Succession, quittance. Philippe de Collins. Premier Maître d'hôtel de Madame, 29 avril 1723; MC/ET/XXIX/369
      partage; quittance; Collins, Philippe de; maître d'hôtel
    - Inventaire après décès. Jean Regne (épouse). Marie Louise Chenu. Boutonnier (maître), 29 avril 1723; MC/ET/XXIX/369
      inventaire après décès; Regne, Jean; Chenu, Marie-Louise; tabletier
    - Titre nouvel. Jean Aviat. Essarts-le-Vicomte (Les) (Marne). [terres]. couvent de la Charité, 30 avril 1723; MC/ET/XXIX/369
      titre nouvel; Aviat, Jean
    - Succession, délivrance de legs. Gaspard de Fieubet, 30 avril 1723; MC/ET/XXIX/369
      partage; délivrance de legs; Fieubet, Gaspard de
    - Succession, renonciation. Pierre Boisson. Avocat. Montpellier (Hérault), 3 mai 1723; MC/ET/XXIX/369
      renonciation; Montpellier (Hérault); Boisson, Pierre; avocat
    - Certificat après décès déposé. Veuve Pierre de Malval. Secrétaire du roi., 3 mai 1723; MC/ET/XXIX/369
      certificat; dépôt de pièces; Malval, Pierre de; secrétaire du roi (Ancien Régime)
    - Succession, renonciation. Marc Merlier, 6 mai 1723; MC/ET/XXIX/369
      renonciation; Merlier, Marc
    - Mariage. Charles Nicolas Leloup. Germaine Goyer. Bas (ouvrier en). Ouvrière en garnitures, 9 mai 1723; MC/ET/XXIX/369
      contrat de mariage; Leloup, Charles-Nicolas; Goyer, Germaine
    - Inventaire après décès. Didier Daunois (épouse). Catherine Delahaye, 11 mai 1723; MC/ET/XXIX/369
      inventaire après décès; Daunois, Didier; Delahaye, Catherine
    - Testament olographe déposé. Jean Glucq (veuve). Marie Charlotte de Jullienne, 12 mai 1723; MC/ET/XXIX/369
      testament; dépôt de pièces; Glucq, Jean; Jullienne, Marie -Charlotte de
    - Vente. Nicolas Coeuret (hoirs). Jean David. [maison]. Bac (petite rue du), 14 mai 1723; MC/ET/XXIX/369
      acte de vente; Bac (petite rue du); Coeuret, Nicolas; David, Jean
    - Estimation d'une maison sise rue du Bac, par Jean-Baptiste Loir, architecte juré expert; corps de logis sur rue d'une travée estimée 10.000 livres., 14 mai 1723; MC/ET/XXIX/369
      Bac (rue du); Loir, Bernard Jean-Baptiste (?); architecte
    - Mariage. Pierre Damour. Marie Lemoyne (veuve) Rémy Drouot. Fourbisseur, 15 mai 1723; MC/ET/XXIX/369
      contrat de mariage; Damour, Pierre; Lemoyne, Marie; Drouot, Rémy; armurier
    - Don mutuel. Louis Gérard de Larzilliere. Barbe Feval.. (procureur fiscal du comté de Braine (Aisne), 18 mai 1723; MC/ET/XXIX/369
      donation; Braine (Aisne); Larzilliere, Louis-Gérard de; Feval, Barbe
    - Testament. Jean Charpentier. Claude Bertrand (épouse Jean Charpentier). (maître de port). Braine (Aisne), 19 mai 1723; MC/ET/XXIX/369
      testament; Braine (Aisne); Charpentier, Jean; Bertrand, Claude
    - Inventaire après décès. Jean Glucq (veuve). Marie Charlotte de Jullienne. Théatins (quai des) [maison]., 22 mai 1723; MC/ET/XXIX/369
      Bibliothèque
      inventaire après décès; Théatins (quai des); Glucq, Jean; Jullienne, Marie-Charlotte de
    - Inventaire après décès de Marie Charlotte de Julienne, veuve de Jean Glucq, bourgeois de Paris, demeurant quai des Théatins, mentionnant plusieurs tapisseries., 22 mai 1723; MC/ET/XXIX/369
      tapisseries
      inventaire après décès; Théatins (quai des); Glucq, Jean; Julienne, Marie Charlotte de
    - Testament. Antoine Poyart (veuve). Jeanne Pillardeau, 22 mai 1723; MC/ET/XXIX/369
      testament; Poyart, Antoine; Pillardeau, Jeanne
    - Succession, partage. Jacques Brisson (veuve). Anne Forestier, 26 mai 1723; MC/ET/XXIX/369
      partage; Brisson, Jacques; Forestier, Anne
    - Poly (Adrien), marchand orfèvre, rue de la Pelleterie § Constitution 3 actes, 26 mai 1723; MC/ET/XXIX/369
      constitution de rente; Poly, Adrien
    - Succession, quittance. Jean Paul Bombarda, 2 juin 1723; MC/ET/XXIX/369
      partage; quittance; Bombarda, Jean-Paul
    - Fontenay (François) maître maçon; rue Saint Denis § Quittance, 14 juin 1723; MC/ET/XXIX/369
      quittance; Fontenay, François
    - Succession, transport de droits. Louis Tartarin. Vanves (Hauts-de-Seine). [maison], 15 juin 1723; MC/ET/XXIX/369
      partage; transport de droits; Vanves (Hauts-de-Seine); Tartarin, Louis
    - Inventaire après décès. Antoine Poyart (veuve). Bourgeois de Paris, 16 juin 1723; MC/ET/XXIX/369
      inventaire après décès; Poyart, Antoine
    - Certificat. enfants Bernard Dumas. Épouse Marie Catherine Porlier. Maréchal des logis 1ère Compagnie Mousquetaire., 17 juin 1723; MC/ET/XXIX/369
      certificat; Dumas, Bernard; Porlier, Marie-Catherine
    - Succession, contrelettre. Jean Ernest de Ternel (seigneur de Etrepigny)., 20 juin 1723; MC/ET/XXIX/369
      partage; convention; Ternel, Jean-Ernest de (seigneur de Etrepigny)
    - Mariage. Jean Normand. Marie Marguerite Afforty. Rouvres (Seine-et-Marne) (marchand laboureur), 22 juin 1723; MC/ET/XXIX/369
      contrat de mariage; Rouvres (Seine-et-Marne); Normand, Jean; Afforty, Marie-Marguerite; commerçant; agriculteur
    - Vente. Philippe Auguste comte de Volvire. Henri François Segur comte de. [terre et seigneurie de]. Romainville (Seine-Saint-Denis), 23 juin 1723; MC/ET/XXIX/369
      acte de vente; Romainville (Seine-Saint-Denis); Volvire, Philippe-Auguste (comte de); Segur, Henri-François (comte de)
    - Apprentissage. Vincent Lemoyne. Joachim Bance. Maître rôtisseur., 25 juin 1723; MC/ET/XXIX/369
      contrat d'apprentissage; Lemoyne, Vincent; Bance, Joachim; cuisinier
    - Succession, transport de droits. Pierre Leblanc. Marie Glenet. Pierre Leblanc (épouse). Marchand. Leuroux (?), 26 juin 1723; MC/ET/XXIX/369
      partage; transport de droits; Leblanc, Pierre; Glenet, Marie; commerçant
    - Succession, délivrance de legs. Antoine Poyart (veuve), 26 juin 1723; MC/ET/XXIX/369
      partage; délivrance de legs; Poyart, Antoine
    - Certificat après décès. Philippe Robert Despont. Marchand., 30 juin 1723; MC/ET/XXIX/369
      notoriété; Despont, Philippe-Robert; commerçant
    - Titre nouvel. Nicolas Renaudin (hoirs). Jean Baptiste Glucq de Saint-Port. Vert-Saint-Denis (Seine-et-Marne). [ferme Pouilly-le-Fort], 1er juillet 1723; MC/ET/XXIX/369
      titre nouvel; Vert-Saint-Denis (Seine-et-Marne); Glucq de Saint-Port, Jean-Baptiste; Renaudin, Nicolas